臺灣高等法院刑事裁定　　　　　　　　100 年度抗字第375 號
抗　告　人　何家宏
上列抗告人因定其應執行刑案件，不服臺灣板橋地方法院100 年
度聲字第540 號，中華民國100 年2 月15日第一審裁定（聲請案
號：臺灣板橋地方法院檢察署100 年度執聲字第304 號），提起
抗告，本院裁定如下：
    主  文
抗告駁回。
    理  由
一、原裁定意旨略以：抗告人因違反毒品危害防制條例等案件，
    經原審裁定定應執行有期徒刑2 年6 月。
二、抗告意旨略以：抗告人違反毒品危害防制條例等案，原裁定
    附表編號2 、3 之罪，宣告刑分別為有期徒刑9 月、5 月，
    前經臺灣板橋地方法院定應執行為有期徒刑1 年，抗告人獲
    有減少有期徒刑2 月之利益；然附表編號1 、4 之罪，宣告
    刑分別為有期徒刑7 月、1 年（宣告刑均高於附表編號2 、
    3 之罪），經原裁定與附表編號2 、3 之罪更定應執行為有
    期徒刑2 年6 月，抗告人竟僅獲有減少有期徒刑1 月之利益
    ，是原審量刑輕重失衡，顯有違誤，懇請鈞院撤銷原裁定云
    云。
三、按裁判確定前犯數罪者，併合處罰之；數罪併罰，有二裁判
    以上者，依刑法第51條之規定，定其應執行之刑，刑法第50
    條、第53條分別定有明文。次按數罪併罰，應依分別宣告其
    罪之刑為基礎，定其應執行刑，此觀刑法第51條規定自明，
    故一裁判宣告數罪之刑，雖曾經定其執行刑，但如再與其他
    裁判宣告之刑定其執行刑時，前定之執行刑當然失效，仍應
    以其各罪宣告之刑為基礎，定其執行刑，不得以前之執行刑
    為基礎，以與後裁判宣告之刑，定其執行刑，最高法院著有
    59年臺抗字第367 號判例可資參照；而上開更定之應執行刑
    ，不應比前定之應執行刑加計其他裁判所處刑期後為重，否
    則即與法律秩序理念及法律目的之內部界限有違，難認適法
    （最高法院93年度臺非字第192 號判決意旨參照）。
四、經查：本件原裁定以抗告人何家宏先後犯如原裁定附表編號
    1 至4 所示各罪，經分別判處如其附表所示之刑確定，檢察
    官聲請原審法院定其應執行之刑，經原審認聲請為正當，定
    其應執行刑為有期徒刑2 年6 月。其中原裁定附表編號2 、
    3 之罪，經臺灣板橋地方法院以98年度訴字第2298號判決，
    定應執行刑為有期徒刑1 年確定在案。經核原裁定所定之應
    執行之刑，均係在各刑中之最長期有期徒刑1 年以上，各刑
    合併之刑期有期徒刑2 年7 月以下，是原裁定並未逾越法定
    之外部界限，且亦未逾自由裁量之內部性界線，故無違誤。
    是抗告人徒憑己詞，比附攀引他案量刑，再事爭執，指摘原
    裁定不當，為無理由，應予駁回。
五、據上論斷，應依刑事訴訟法第412 條，裁定如主文。
中    華    民    國  100     年    4     月    15    日
                  刑事第九庭  審判長法  官  陳貽男
                                    法  官  蔡守訓
                                    法  官  許必奇
以上正本證明與原本無異。
不得再抗告。
                                    書記官  楊品璇
中    華    民    國   100    年    4     月    19    日